【裁判字號】    98,消債更,619
【裁判日期】    980911
【裁判案由】    更生事件
【裁判全文】
臺灣臺中地方法院民事裁定           98年度消債更字第619號
    聲  請  人
    即  債務人  丁○○
    代  理  人  胡達仁  律師
    複  代理人  盧迎榛
    相  對  人
    即  債權人  華南商業銀行股份有限公司
    法定代理人  乙○○
    代  理  人  林展誼
                          22.
    相  對  人
    即  債權人  台中商業銀行股份有限公司
    法定代理人  己○○
    代  理  人  王正東
    相  對  人
    即  債權人  香港商香港上海匯豐銀行股份有限公司
                （原「中華商業銀行股份有限公司」）
    法定代理人  丙○○
    相  對  人
    即  債權人  萬泰商業銀行股份有限公司
    法定代理人  辛○○
    代  理  人  王裕仁
    相  對  人
    即  債權人  安泰商業銀行股份有限公司
    法定代理人  齊百邁
    代  理  人  紀信吉
    相  對  人
    即  債權人  中國信託商業銀行股份有限公司
    法定代理人  戊○○○○
    代  理  人  鄭資華
    代  理  人  魏鴻吉
    相  對  人
    即  債權人  慶豐商業銀行股份有限公司
    法定代理人  庚○○
    相  對  人
    即  債權人  匯誠第二資產管理股份有限公司
                （原「慶豐商業銀行股份有限公司」）
    法定代理人  甲○○
上列當事人間消費者債務清理事件，債務人聲請更生，本院裁定
如下：
    主    文
聲請人即債務人丁○○自中華民國98年 9月11日16時起開始更生
程序。
    理    由
一、按債務人與金融機構協商成立者，不得聲請更生或清算，但
    因不可歸責於己之事由，致履行顯有重大困難者，不在此限
    ；本條例施行前，債務人依金融主管機關協調成立之中華民
    國銀行公會會員辦理消費金融案件無擔保債務協商機制與金
    融機構成立之協商，準用前項之規定，消費者債務清理條例
    第151條第5項、第 6項分別定有明文。又聲請更生或清算不
    合程式或不備其他要件者，法院應以裁定駁回之，但其情形
    可以補正者，法院應定期間先命補正，復為同條例第八條所
    明定。
二、本件聲請人即債務人主張因財產及收入不足以清償債務，前
    曾於95年 7月19日依照中華民國銀行公會會員辦理消費金融
    案件無擔保債務協商機制與金融機構成立協商，自95年 8月
    起，分120期，利率4.00%，且每月10日清償新台幣14,671元
    ，惟因聲請人每月薪資僅約22,000元，在扣除自己生活必要
    費用後，實無法依協商條件履行，於96年10月起毀諾，故聲
    請人無力繼續履行原協商條件，顯係因非可歸責於己之事由
    致履行有重大困難等語，業據提出協議書、無擔保債務還款
    計劃在卷可按。從而，債務人主張無法清償債務人等語，應
    堪採信。
三、然查，本件經依職權向各金融機關債權人函查債務人消費明
    細紀錄顯示，債務人消費內容多為預借現金（91年8月20,00
    0元、91年9月50,000元、92年1月35,000元、92年3月60,000
    元、92年4月52,000元、92年11月28,100元、93年3月22,200
    元、93年4月54,000元、93年 7月77,000元、93年9月10,000
    元、93年10月26,000元、93年12月115,255元、94年1月97,1
    00元、94年2月117,100元、94年3月178,000元、94年4月62,
    286元、94年5月166,206元、94年6月139,100元、94年 7月2
    ,113 元）、代償債務（93年11月24日520,000元）（小額未
    列計）等，而其每月消費額度時有逾越薪資總額之情事，此
    有債權人提出之消費帳明細及本院製作之消費明細表附卷可
    稽，如是上述消費性質非生活必要之支出，而係奢侈、浪費
    之性質。惟因債務人既因債務負擔沈重而，本院仍准其更生
    。
四、又債務人之消費內容既如前述，核與消費者債務清理條例第
    134條第4款所稱：「浪費、賭博或其他投機行為，致財產顯
    然減少或負擔過重之債務」等不免責事由相當。再經本院訊
    問各該債權人亦表明反對債務人之更生聲請，未來本件更生
    程序，恐將因其更生方案無法獲致債權人會議通過或法院認
    可而宣告清算，徒增程序勞費，欠缺實益。惟，本院仍認應
    准債務人進入更生程序，提供其更生方案付諸表決之機會，
    爰裁定如主文。
中    華    民    國    98    年    9     月    11    日
                  民事庭法  官   顏世傑
上為正本係照原本作成
本件不得抗告
本裁定已於98年9月11日16時公告。
中    華    民    國    98    年    9     月    11    日
                        書記官   吳美鳳


司法院資訊處製作；財團法人民間司法改革基金會備份。
